sk-SK: Metóda výroby mydla: Studený proces; Glycerín; Horúci proces; Roztop a nalej; Stlačený; Pretavené; Syndet; Trojito mleté; Iné
zh-CN: 肥皂制作方法: 冷制法; 甘油; 热制法; 融化倒模; 粉饼; 重制; 合成清洁剂; 三重研磨; 其他
pt-PT: Método de fabrico do sabonete: Processo a frio; Glicerina; Processo a quente; Fundir e verter; Pressionado; Reprocessado; Syndet; Triplamente moído; Outro
hu: Szappankészítési módszer: Hideg eljárás; Glicerin; Forró eljárás; Olvasztás és öntés; Préselt; Újrafeldolgozott; Szindét; Háromszor őrölt; Egyéb
en: Soap making method: Cold process; Glycerin; Hot process; Melt and pour; Pressed; Rebatched; Syndet; Triple-milled; Other
lt-LT: Muilo gamybos metodas: Šaltas procesas; Glicerinas; Karštas procesas; Lydyti ir pilti; Presuota; Perdirbtas; Sindetas; Trigubai maltas; Kita
ko: 비누 제조 방법: 저온 공정; 글리세린; 고온 공정; 녹여붓기; 눌림; 재배합; 합성 세제; 삼중 분쇄; 기타
ro-RO: Metoda de fabricare a săpunului: Proces la rece; Glicerină; Proces la cald; Topire și turnare; Presată; Rebătut; Sindet; Triplu măcinat; Altele
sv: Tvåltillverkningsmetod: Kallprocess; Glycerin; Varmprocess; Smälta och hälla; Nedtryckt; Omgjord; Syndet; Trippelmald; Övrigt
th: วิธีการทำสบู่: กระบวนการเย็น; กลีเซอรีน; กระบวนการร้อน; ละลายและเท; แป้งอัดแข็ง; ทำใหม่; ซินเดท; บดสามครั้ง; อื่นๆ
sl-SI: Metoda izdelave mila: Hladni postopek; Glicerin; Vroči postopek; Taljenje in vlivanje; Kompakten; Ponovno predelano; Sindet; Trikrat mleto; Drugo
ja: 石鹸製造方法: コールドプロセス; グリセリン; ホットプロセス; メルト＆ポア; プレスト; リバッチ; シンデット; トリプルミル; その他
fi: Saippuanvalmistusmenetelmä: Kylmävalmistus; Glyseriini; Kuumavalmistus; Sulata ja kaada; Painettu; Uudelleenvalmistettu; Syndet; Kolminkertaisesti jauhettu; Muu
nb: Såpelagingsmetode: Kaldprosess; Glyserin; Varmprosess; Smelte og helle; Trykket; Gjenbatched; Syndet; Trippelmalt; Annet
zh-TW: 肥皂製造方法: 冷製法; 甘油; 熱製法; 融化再製法; 已按下; 重新熟成法; 合成清潔劑; 三重研磨; 其他
nl: Zeep productiemethode: Koud proces; Glycerine; Heet proces; Smelt-en-giet; Gedrukt; Herbatch; Syndet; Drievoudig gemalen; Andere
es: Método de fabricación de jabón: Proceso en frío; Glicerina; Proceso en caliente; Fundir y verter; Compacto; Reprocesado; Sintético; Triple molido; Otros
fr: Méthode de fabrication du savon: Processus à froid; Glycérine; Processus à chaud; Fondre et verser; Pressé; Refonte; Syndet; Triple broyage; Autre
el: Μέθοδος παρασκευής σαπουνιού: Ψυχρή διαδικασία; Γλυκερίνη; Θερμή διαδικασία; Λιώσιμο και χύτευση; Πεπιεσμένη; Επανεπεξεργασμένο; Συνθετικό απορρυπαντικό; Τριπλής άλεσης; Άλλο
pl: Metoda wytwarzania mydła: Proces na zimno; Gliceryna; Proces na gorąco; Roztop i wylej; Prasowany; Przetopiony; Syndet; Potrójnie mielony; Inne
de: Seifenherstellungsmethode: Kaltrührverfahren; Glycerin; Heißverfahren; Schmelzen und gießen; Gepresst; Wiederverarbeitet; Syndet; Dreifach gemahlen; Sonstiges
pt-BR: Método de fabricação do sabonete: Processo a frio; Glicerina; Processo a quente; Derreter e despejar; Compacto; Reprocessado; Syndet; Tripla moagem; Outro
tr: Sabun yapım yöntemi: Soğuk işlem; Gliserin; Sıcak işlem; Eritme ve dökme; Preslenmiş; Yeniden işlenmiş; Sentetik deterjan; Üç kez öğütülmüş; Diğer
cs: Způsob výroby mýdla: Studený proces; Glycerin; Horký proces; Tavení a lití; Lisováno; Přepracované; Syndet; Třikrát mleté; Jiné
hr-HR: Metoda izrade sapuna: Hladni postupak; Glicerin; Vrući postupak; Topi i lij; U kamenu; Ponovo obrađeno; Sindet; Trostruko mljeveno; Ostalo
vi: Phương pháp làm xà phòng: Quy trình lạnh; Glycerin; Quy trình nóng; Nấu chảy và đổ; Ép; Làm lại; Tổng hợp; Nghiền ba lần; Khác
da: Sæbefremstillingsmetode: Kold proces; Glycerin; Varm proces; Smelt og hæld; Presset; Genoparbejdet; Syndet; Trippelmalet; Andet
bg-BG: Метод за производство на сапун: Студен процес; Глицерин; Горещ процес; Топене и изливане; Пресована; Преработен; Синдет; Троен валц; Други
ru: Метод изготовления мыла: Холодный процесс; Глицерин; Горячий процесс; Расплавить и залить; Прессованная; Переплавленный; Синдет; Тройного помола; Другой
it: Metodo di produzione del sapone: Processo a freddo; Glicerina; Processo a caldo; Fondi e versa; Premuto; Rilavorato; Syndet; Tripla macinatura; Altro